【裁判字號】    98,審訴,164
【裁判日期】    980410
【裁判案由】    違反毒品危害防制條例
【裁判全文】
臺灣新竹地方法院宣示判決筆錄         98年度審訴字第164號
公  訴  人  臺灣新竹地方法院檢察署檢察官
被      告  乙○○
指定辯護人  本院公設辯護人  甲○○
上列被告因違反毒品危害防制條例一案，經檢察官提起公訴（98
年度毒偵字第321 號）後，聲請本院改依協商程序而為判決，於
中華民國98年4 月10日下午4 時在本院刑事第十一法庭宣示判決
，出席職員如下：
法官起立朗讀判決主文、犯罪事實要旨、處罰條文，及告以上訴
限制、期間並提出上訴狀之法院，且諭知記載其內容：
一、主  文：
    乙○○施用第一級毒品，累犯，處有期徒刑玖月。
二、犯罪事實要旨：
（一）乙○○前曾於民國94年5 月間，因搶奪等案件，經本院
      於94年7 月22日，以94年訴字534 號判決，分別判處有期
      徒刑9 月、4 月、罰金銀元3,000 元，有期徒刑部分並經
      定應執行刑為有期徒刑1 年，嗣於94年7 月22日確定。
      又於94年10月間，因違反毒品危害防制條例案件，經本院
      於95年2 月27日，以94年度訴字第944 號判決，判處有期
      徒刑1 年9 月，嗣於95年3 月9 日確定；又於95年4 月
      間，因竊盜案件，經臺灣宜蘭地方法院（下稱宜蘭地院）
      於95年8 月14日，以95年度易字第175 號判決，判處有期
      徒刑1 年，嗣於95年9 月4 日確定，上開、案件經宜
      蘭地院於96年7 月25日，以96年度聲減字第435 號裁定，
      分別減為有期徒刑10月又15日、6 月，並經定應執行刑為
      有期徒刑1 年3 月確定。上開案件接續執行，於94年12月
      30日入監執行，並於97年1 月21日縮刑期滿執行完畢。
（二）乙○○前於88年2 月間，因施用毒品案件，經宜蘭地院以
      88年度毒聲字第101 號裁定送觀察、勒戒後，認無繼續施
      用毒品傾向，經臺灣宜蘭地方法院檢察署檢察官（下稱檢
      察官）於88年4 月27日以88年度偵字第478 號為不起訴處
      分確定。
（三）乙○○不知警惕，又於88年9 月間，因施用第二級毒品案
      件，經宜蘭地院以88年度毒聲字第846 號裁定送勒戒處所
      觀察、勒戒後，因認有繼續施用毒品之傾向，再經宜蘭地
      院以88年度毒聲字第962 號裁定令入戒治處所施以強制戒
      治1 年，於88年10月28日入所執行，嗣因強制戒治執行屆
      滿3 月後經評定為合格已無繼續戒治必要，再由宜蘭地院
      以89年度毒聲字第137 號裁定停止戒治，於89年2 月29日
      因停止其處分之出監，所餘戒治期間付保護管束；同時其
      本次非法施用第二級毒品犯行，亦經宜蘭地院於88年12月
      27日，以88年度羅簡字第227 號判決，判處有期徒刑5 月
      ，嗣於89年2 月21日確定，於91年12月31日縮短刑期假釋
      付保護管束出監，並於92年1 月28日保護管束期滿執行完
      畢。惟乙○○又於保護管束期間施用毒品，違反保護管束
      情節重大，嗣後經宜蘭地院以89年度毒聲字第790 號裁定
      撤銷停止戒治，於90年5 月8 日入所執行其殘餘戒治期日
      ，嗣於91年1 月2 日出所執行完畢；同時其本次非法施用
      第二級毒品犯行，亦經宜蘭地院於90年2 月2 日，以89年
      度訴字第273 號判決，判處有期徒刑8 月，嗣於90年3 月
      3 日確定，於91年12月31日縮短刑期假釋付保護管束出監
      ，並於92年1 月28日保護管束期滿執行完畢。
（四）乙○○竟不知警惕，又於92年6 月間，因施用第一級毒品
      案件，經檢察官聲請強制戒治，臺灣高雄地方法院（下稱
      高雄地院）以92年度毒聲字第3920號裁定令入戒治處所施
      以強制戒治1 年，於92年6 月25日入所執行，嗣因強制戒
      治執行屆滿3 月後經評定為合格已無繼續戒治必要，再由
      高雄地院以92年度毒聲字第6776號裁定停止戒治，於92年
      11月28日因停止其處分之出監，所餘戒治期間付保護管束
      ，嗣因毒品危害防制條例之修正而於93年1 月9 日視為強
      制戒治已執行完畢；同時其本次非法施用第一級毒品之犯
      行，亦經臺灣屏東地方法院於92年9 月30日，以92年度訴
      字第526 號判決，判處有期徒刑10月，嗣於92年10月27日
      確定，於93年4 月30日入監執行，並於94年2 月28日縮刑
      期滿執行完畢。
（五）乙○○不知悔改，又於94年10月間，因施用第一級毒品案
      件，經本院於95年2 月27日，以94年度訴字第944 號判決
      ，判處有期徒刑1 年9 月，嗣於95年3 月9 日確定，其執
      行情形如前述（一）部分。
（六）乙○○竟不知悔改，又於97年9 月間，因施用第一級毒品
      案件，經本院於97年11月25日，以97年度訴字第1091號判
      決，判處有期徒刑8 月，嗣於97年12月25日確定，現正執
      行中。
（七）乙○○仍不知悔改，於前開強制戒治處分執行完畢釋放後
      5 年內，復基於施用第一級毒品海洛因的犯罪意思，於98
      年1 月3 日上午10時許，在新竹市○○街關帝廟旁的公用
      廁所內，以將海洛因粉末摻入香煙內，再點火吸食之方式
      ，施用第一級毒品海洛因1 次。嗣經警於98年1 月5 日晚
      上6 時40分許，持搜索票前往乙○○位於新竹市○區○○
      里○ 鄰○○街79號7 樓之1 之住處搜索而查獲，經警採集
      其尿液送驗結果，呈嗎啡、可待因陽性反應，始悉上情。
三、處罰條文：
    毒品危害防制條例第10條第1 項，刑法第11條前段、第47條
    第1 項。
四、協商判決除有刑事訴訟法第455 條之4 第1 項第1 款於本訊
    問程序終結前，被告撤銷協商合意或檢察官撤回協商聲請者
    ；第2 款被告協商之意思非出於自由意志者；第4 款被告所
    犯之罪非第455 條之2 第1 項所定得以協商判決者；第6 款
    被告有其他較重之裁判上一罪之犯罪事實者；第7 款法院認
    應諭知免刑或免訴、不受理者情形之一，及違反同條第2 項
    「法院應於協商合意範圍內為判決；法院為協商判決所科之
    刑，以宣告緩刑或2 年以下有期徒刑、拘役或罰金為限」之
    規定者外，檢察官與被告均不得上訴。
五、如有前項得上訴之情形，得自收受宣示判決筆錄送達之日起
    10日內，向本院提出上訴書狀，上訴於第二審法院。
中    華    民    國    98    年    4     月    10    日
                  刑事第九庭書  記  官  蕭汝芳
                            審判長法官  馮俊郎
以上筆錄正本係照原本作成。
中    華    民    國    98    年    4     月    10    日
                            書  記  官  蕭汝芳
附錄本案處罰實體法條全文：
毒品危害防制條例第10條第1 項：
施用第一級毒品者，處6 月以上5 年以下有期徒刑。


司法院資訊處製作；財團法人民間司法改革基金會備份。
